臺灣士林地方法院民事裁定            
                                      110年度湖聲字第3號
聲  請  人  李慰君  

相  對  人  林文玉  
上列當事人間請求停止執行事件，本院裁定如下：
    主  文
聲請駁回。
聲請費用由聲請人負擔。
    理  由
一、按第三人就執行標的物有足以排除強制執行之權利者，得於
    強制執行程序終結前，向執行法院對債權人提起異議之訴，
    如債務人亦否認其權利時，並得以債務人為被告；有回復原
    狀之聲請，或提起再審或異議之訴，或對於和解為繼續審判
    之請求，或提起宣告調解無效之訴、撤銷調解之訴、或對於
    許可強制執行之裁定提起抗告時，法院因必要情形或依聲請
    定相當並確實之擔保，得為停止強制執行之裁定。強制執行
    法第15條、第18條第2項分別定有明文。次按強制執行法第1
    5條所謂就執行標的物有足以排除強制執行之權利者，係指
    對於執行標的物有所有權、典權、留置權、質權存在情形之
    一者而言。若為執行標的之不動產係登記於執行債務人名下
    所有，縱令該第三人與執行債務人間有借名登記之情形，亦
    僅得依借名登記關係，享有請求執行債務人返還該不動產所
    有權之債權而已，執行標的之不動產所有權人既為執行債務
    人，第三人即無足以排除強制執行之權利（最高法院68年度
    台上字第3190號判決、97年度台上字第637號裁定意旨參照
    ）。
二、經查，本件聲請人以其向本院提起第三人異議之訴（本院11
    0年度湖司調字第199號，下稱系爭訴訟）為理由，聲請裁定
    停止本院110年度司執字第34301號分割遺產執行事件（下稱
    系爭執行事件）之強制執行程序。然而，聲請人係主張臺北
    市○○區○○段0○段00○00地號土地（應有部分48/10000），及
    其上之門牌號碼臺北市○○區○○路0段000號5樓房屋（下合稱
    系爭不動產）實為聲請人與訴外人劉玉鐸合資購買所共有，
    僅暫時借名登記在相對人名下等情。揆諸上開說明，縱聲請
    人與相對人間就系爭不動產存在借名登記關係，聲請人亦僅
    對相對人取得請求返還借名登記物之債權，尚不足以排除強
    制執行之權利，況依聲請人所提起之系爭訴訟，僅請求確認
    其就系爭不動產二分之一應有部分之所有權存在，惟於聲請
    人登記取回系爭不動產所有權前，聲請人即非系爭不動產之
    所有權人，亦難認聲請人有何權利可能因繼續執行而受損害
    ，依前揭規定及說明，自不符得為停止執行裁定之要件。是
    本件聲請，於法不合，應予駁回。
三、爰裁定如主文。　　
中　　華　　民　　國　　110 　年　　12　　月　　16　　日
                  內湖簡易庭法  官  鄭欣怡
以上正本係照原本作成。
如不服本裁定，應於送達後10日內，向本院提出抗告狀並表明抗
告理由，如於本裁定宣示後送達前提起抗告者，應於裁定送達後
10日內補提抗告理由書(須附繕本)。
中　　華　　民　　國　　110 　年　　12　　月　　16　　日
                            書記官  王盈淳